# 与联营公司顺流交易处理，请陈版帮忙解惑，谢谢

提问人：jeffwenc 时间：2013-03-13 16:29:24
2008 年准则例题3-11：修改为以下后求确认，谢谢。 第一种修改：甲企业于持有乙公司有表决权股份的20%，能够对乙公司生产经营施加重大影响。20×7年 11 月，甲公司将其账面价值为 600 万元的商品以 900 万元的价格出售给乙公司，乙公司将取得的商品核算。
假定甲企业取得该项投资时，乙公司各项可辨认资产、负债的公允价值与其账面价值相同，两者在以前期间未发生过内部交易。乙公司20×7年实现净利润为1 000万元，甲公司销售给乙公司商品 2007 年底尚有 500 万未销售出去。假定不考虑所得税影响。 甲企业应当进行的会计处理为： 借：长期股权投资——损益调整［（1 000-300/900 500 ） ×20% ］ 166.67 万 　　贷：投资收益　　　　　　　　　　 166.67 万 甲企业如存在子公司需要编制合并财务报表，在合并财务报表中对该未实现内部交易损益应在个别报表已确认投资收益的基础上进行以下调整： 借：营业收入（ 500×20% ）　　　 100 　　贷：营业成本（ 600/900 500×20%）　　　　 66.67 　　　　投资收益　　　　　　 33.33第二种修改：甲企业于持有乙公司有表决权股份的20%，能够对乙公司生产经营施加重大影响， 2006 年底甲公司对乙公司长期股权投资账面价值为 20 万。20×7年 11 月，甲公司将其账面价值为 600 万元的商品以 900 万元的价格出售给乙公司，乙公司将取得的商品核算。假定甲企业取得该项投资时，乙公司各项可辨认资产、负债的公允价值与其账面价值相同，两者在以前期间未发生过内部交易。乙公司20×7年实现净利润为 100 万元，甲公司销售给乙公司商品 2007 年底尚未销售出去。假定不考虑所得税影响。 甲企业应当进行的会计处理为： 借：长期股权投资——损益调整 -20万 　　贷：投资收益　　　　　　　　　　-20 甲企业如存在子公司需要编制合并财务报表，在合并财务报表中对该未实现内部交易损益应在个别报表已确认投资收益的基础上进行以下调整： 借：营业收入（900×20%）　　　 180 贷：营业成本（600×20%）　　　　 120 投资收益20 　　　　递延收益　　　　　　 40

回答人：chenyiwei
回复 jeffwenc 的帖子
“第一种修改”基本合理。
对于“第二种修改”情况下，个别报表层面的处理无重大问题。合并报表层面的调整处理没有定论，但你的做法似乎没有重大问题。
（需进一步讨论这部分递延收益后续采用何种方式转回。）